Inventaris van het archief van de familie Vosmaer, (1634) 1669-1983
Nationaal Archief, Den Haag
- Stukken van persoonlijke aard
  - Familie Vosmaer
    - Carel Vosmaer, 1826-1888
      - Als publicist
        - Algemeen, 1
          - Overige tijdschriften, reeksen en kranten, c
            - Kopij van bijdragen van Carel Vosmaer aan tijdschriften, reeksen en kranten, met gecorrigeerde drukproeven, aantekeningen, brieven, overdrukken en exemplaren., 1855-1886; 396-418; 23 omslagen
              - De Banier,1877-1879., 413
                - Sigwart Kempa
                - Melancholia
                - Nederlandsche uitdrukkingen over kunst
              - Eigen Haard,1879., 414
                - Willem Roelofs
              - Vox Studiosorum,1880., 415
                - Tweeërlei methode
              - Onze Hedendaagsche Schilders,1881-1884., 416
                - Jozef Israëls; Met aantekeningen van Israëls zelf
                - August Allebè; Met aantekeningen van Allebè zelf
              - Verslagen en Mededeelingen der Koninklijke Akademie van Wetenschappen, afdeeling Letterkunde,1881-1885., 417
                - Over eenige van de jongste ontdekkingen van Grieksche kunstwerken
                - Over het karakter van Helena ter verklaring van Odussee IV, vs. 235-289
                - Ad Vergilium
              - De Dageraad,1886., 418
                - Eerste satyre van Horatius
        - letterkundig werk, 2
          - Manuscript van Saga, novelle geschreven door Carel Vosmaer, met verklarende lijst van de daarin voorkomende personen., z.j. (ca. 1840); 419; 1 omslag
          - Manuscript van Jongensrampen, tekeningen met onderschriften, getekend en geschreven door Carel Vosmaer., z.j. (1852); 420; 1 omslag
          - Stukken betreffende de letterkundige relatie van Carel Vosmaer met Holda (pseudoniem van Adriana Jacoba Francisca Clant van der Mijll-Piepers)., 1871-1885; 421; 1 omslag
            - Specificatie:
            - - Vertalingen in het Duits en Engels door Holda van artikelen en gedichten van Carel Vosmaer
            - - Manuscripten van gedichten van Holda
            - - Overdrukken van bijdragen van Holda in De Nederlandsche Spectator, De Nederlandsche Kunstbode en De Banier.
          - Manuscripten van gedichten en aforismen, geschreven door Carel Vosmaer, enkele met drukproeven en aanwijzingen voor de drukker., 1872-1885 en z.j.; 422; 1 omslag
          - Afdrukken van de door Carel Vosmaer ontworpen stofomslagen van Vogels van diverse pluimage, Leiden 1879, met ondertitels 'Beelden en studiën', 'Gedichten' en 'Novellen', bundeling van merendeels eerder verschenen werk van zijn hand, alsmede recensies verschenen naar aanleiding van de publikatie van deze werken in binnen- en buitenlandse tijdschriften en kranten., 1872-1880; 423; 1 omslag
          - Londinias, episch gedicht in hexameters, geschreven door Carel Vosmaer, Leiden 1877, met door hem vervaardigde illustraties (origineel en drukproeven) voor de eerste druk van 1873, alsmede De Londinias van mr. C. Vosmaer gelezen op den spoortrein door Muloothros (Lodewijk Mulder), overdruk uit De Nederlandsche Spectator, 1878, en recensies verschenen in binnen- en buitenlandse tijdschriften en kranten., 1873-1880 en z.j.; 424; 1 omslag
          - Staat van de ontvangsten van het "Havelaarfonds" ["Tandem"], beheerd door Carel Vosmaer, 1878-1882, met aantekening van Vosmaer dat hij het bedrag in maart 1881 aan Mimi Douwes Dekker heeft overgemaakt en in 1882 aan het Multatulihuldeblijk., 425; 1 stuk
          - Drukproef van een gedeelte van Ideën, door Multatuli (p. 321-336, Ideën 1181-1183), met correcties en aantekeningen door Multatuli., z.j.; 426; 1 katern
          - Stukken betreffende de letterkundige relatie van Carel Vosmaer met Jacques Perk en Willem Kloos., 1878-1961; 427-437; 3 stukken, 8 omslagen
            - Iris, gedicht door Jacques Perk, 1881, met onderschrift van Carel Vosmaer "eerste vorm 1881"., 427; 1 stuk
              Zie G. Stuiveling, De wording van Perk's Iris, Zwolle 1963
            - Aan C. Vosmaer, gedicht door Jacques Perk,20 september 1881., 428; 1 stuk
            - Brieven gericht aan Carel Vosmaer, afkomstig van Jacques Perk,1878-1881., 429; 1 omslag
              Zie G. Stuiveling, De Briefwisseling Vosmaer- C. Perk, Amsterdam 1938
            - Brieven gericht aan Carel Vosmaer, afkomstig van Willem Kloos, 1881-1884, met exemplaar in fotokopie van G. Stuiveling, De Briefwisseling Vosmaer-Kloos, Groningen-Batavia1939., 430; 1 omslag
              Zie ook onder inv. nr. 429
            - Brieven gericht aan Carel Vosmaer, afkomstig van M.A. Perk en J.C. de Marez Oyens,1881., 431; 1 omslag
            - Drukproeven, overdrukken en kranteknipsels van gedichten en artikelen van Jacques Perk en Willem Kloos, door hen aan Carel Vosmaer toegestuurd of door Carel Vosmaer verzameld,1878-1884., 432; 1 omslag
            - Stukken betreffende de uitgave van Gedichten van Jacques Perk, in het bijzonder de door Carel Vosmaer hierbij gemaakte voorrede,1881-1882 en z.j.., 433; 1 omslag
            - Brieven gericht aan Abrahamina C.C.G. Clant, afkomstig van Willem Kloos en P.A.M. Boele van Hensbroek, 1891, met overdruk van een artikel door P.A.M. Boele van Hensbroek getiteld 'Carel Vosmaer', verschenen in De Nieuwe Gids,1891., 434; 1 omslag
            - Overeenkomst gesloten tussen Jeanne Kloos-Reyneke van Stuwe, C.S. Vosmaer-Röell en G. Stuiveling betreffende de uitgave van de briefwisseling Vosmaer-Kloos door G. Stuiveling,1939., 435; 1 stuk
            - Stukken betreffende de uitlening van stukken uit het familiearchief ten behoeve van de door G. Stuiveling bezorgde uitgave van De Briefwisseling Vosmaer-Perk en De Briefwisseling Vosmaer-Kloos en van een in 1959 aan Jacques Perk gewijde tentoonstelling in het Dordrechts Museum,1939-1961., 436; 1 omslag
            - Kopij van G. Stuiveling, De briefwisseling Vosmaer-Perk, Amsterdam 1938, typoscript, met exemplaar in fotokopie en kranteartikelen, verschenen naar aanleiding van deze publikatie,1938 en z.j.., 437; 1 omslag
          - Manuscripten van gedichten betrekking hebbend op zeetaferelen, geschreven door Jozef Israëls, door hem toegezonden aan Carel Vosmaer, waarvan enkele door Vosmaer gewijzigd, met geleidebrief, 1880 en z.j., alsmede manuscript van een gedicht, geschreven door Nicolaas Beets bij het schilderij van Jozef Israëls, getiteld "Toebereidselen voor de toekomst"., 1873; 438; 6 stukken
          - Manuscript van Amazone, roman, geschreven door Carel Vosmaer, met aantekening "perskopij", 1880, alsmede exemplaar van 'The Amazon' by Carl Vosmaer, in Seaside Library, vol. XCIII nr. 1890, New York 1884, en een aankondiging daarvan in een Engelse boekcatalogus., 439; 1 pak
          - Manuscript van Nanno. Eene Grieksche idylle, geschreven door Carel Vosmaer, z.j. (1882), met bespreking door A.F. in De Portefeuille., 440; 1 omslag
          - Gecorrigeerde drukproeven en exemplaren van voorredes, geschreven door Carel Vosmaer bij letterkundig werk van derden., 1884-1887 en z.j.; 441; 1 omslag
          - Aantekeningen van Carel Vosmaer ten behoeve van zijn novelle Federweiss., z.j.; 442; 1 omslag
          - Plan voor een satire of sermo, opgesteld door Carel Vosmaer., z.j.; 298
          - Manuscripten van verhalen, geschreven door Carel Vosmaer, enkele met door hem vervaardigde tekeningen., z.j.; 443; 1 pak
            - Specificatie:
            - - In een Geldersch stadje
            - - Melpone
            - - Eene wandeling en drie heeren beschreven
            - - De arend
            - - No. 28 en No. 18
            - - Nieuwe en oude kennissen
            - - Een paar Familie-portretten - Nederlandsche Schetsen
            - - Maurits in Leiden, 1618
            - - Het oude kerkje
            - - De familie Salep en ouderlijke plannen
            - - Nog andere ouderlijke plannen
          - Manuscript van Inwijding, roman (onvoltooid), geschreven door Carel Vosmaer, met aantekeningen, alsmede stukken betreffende de postume publikatie daarvan in 1888 door zijn zoon Gualtherus C.J. Vosmaer., 1887-1894 en z.j.; 444 A, B; 3 pakken, 1 omslag
            - - Manuscript, met opschrift van Gualtherus C.J. Vosmaer "Aldus (en in deze portefeuille) gevonden op mijn vaders schrijftafel. Hierbij gevoegd mijn m. s. voorrede en narede", 444A
            - - Aantekeningen en ten dele concept, - Aantekeningen, met opschrift van Gualtherus C.J. Vosmaer "Aanteekeningen, aldus in papieren omslag gevonden op mijn vaders schrijftafel"; - Brieven, gericht aan Gualtherus C.J. Vosmaer met recensies en aankondigingen naar aanleiding van de publikatie.; 444B
          - Stukken betreffende de afrekening door de uitgever Martinus Nijhoff van Amazone, Nanno en Inwijding ten behoeve van Carel Vosmaer en zijn erven., 1880-1902; 445; 1 omslag
        - Kunsthistorisch werk, 3
          - Recensies, verschenen in tijdschriften naar aanleiding van de publikatie van Eene studie over het schoone en de Kunst, geschreven door Carel Vosmaer, Amsterdam 1857, met aantekeningen., 1857 en z.j.; 446; 1 omslag
          - Recensies, verschenen in binnen- en buitenlandse tijdschriften en kranten naar aanleiding van de publikatie van La Galerie Frans Hals, eaux-fortes de William Unger, avec une ètude sur la vie et les oeuvres du maître, door Carel Vosmaer, Leiden., 1873-1874; 447; 1 omslag
          - Recensies, verschenen in binnen- en buitenlandse tijdschriften en kranten naar aanleiding van de publikatie van Rembrandt, sa vie et ses oeuvres, door Carel Vosmaer, 's-Gravenhage., 1877; 448; 1 omslag
            Tweede druk
          - Voorredes, geschreven door Carel Vosmaer bij kunsthistorische publikaties van derden., 1882-1888; 449; 1 omslag
          - Gecorrigeerde drukproef van de bijdrage van Carel Vosmaer getiteld 'Francesca da Rimini' voor het Scheffer-Album, Haarlem., z.j.; 450; 1 stuk
        - Vertalingen, 4
          - Gecorrigeerde drukproef en exemplaren van Bonifacius. Oratorium in drie deelen. Gedicht van mevr. Lina Schneider, uit het Duitsch vertaald door C. Vosmaer. Muziek van W.F.G. Nicolai, Den Haag., 1877; 451; 1 omslag
          - Gecorrigeerde drukproef van het titelblad van De kunst voor ieder. Atlas der kunstgeschiedenis, [ ... ] bewerkt door mr. C. Vosmaer, Leiden 1877, met recensies, verschenen in tijdschriften en kranten., 452; 1 omslag
          - Stukken betreffende de vertaling door Carel Vosmaer van De Ilias en De Odussee van Homerus., 1878-1880 en z.j.; 453-454; 1 omslag, 2 pakken
            - Aantekeningen betreffende de vertaling van de Ilias met gedrukte artikelen en brieven, gericht aan Carel Vosmaer naar aanleiding van het verschijnen van de vertaling, alsmede zijn verweer daarop,1878-1880., 453; 1 omslag
            - Manuscript van de vertaling van de Odyssee., 454 A, B; 2 pakken
              Ligt gedeeltelijk op volgorde. De vertaling is in 1888 postuum uitgegeven door zijn zoon Gualtherus C.J. Vosmaer
              - Bestanddeel 1., 454A
              - Bestanddeel 2., 454B
          - Recensies, verschenen in tijdschriften en kranten, naar aanleiding van De Kunst in het daaglijksch leven, vrij naar het Engelsch van Lewis Foreman Day, door mr. C. Vosmaer, 's-Gravenhage 1884., 1884-1886; 455; 1 omslag
          - Manuscript van de vertaling door Carel Vosmaer van Het Roelandslied, met bijbehorende aantekeningen., z.j.; 456; 1 omslag
      - Als tekenaar ,schilder en kunstbeschouwer
        - Diploma, behorend bij de eerste ereprijs van verdienste, toegekend aan Carel Vosmaer door de "Commissie van toezigt over het Teeken-Instituut [ ... ] der Maatschappij tot Nut van 't Algemeen", 1836, alsmede diploma's voor Carel Vosmaer als lid van het "Schilderkundig Genootschap Pulchri Studio" te 's-Gravenhage en van de "s Gravenhaagsche Teeken-Akademie", 1856, 1858, met bijbehorend reglement., 1821; 457; 1 omslag
        - Potlood- en pentekeningen, aquarellen en olieverfschetsen, vervaardigd door Carel Vosmaer., 1837-1883; 458-468; 11 omslagen
          - Dierenfiguren,1837-1853 en z.j. (9)., 458
          - Portretten en mensengroepen,1838-1877 en z.j .(35)., 459
          - Brederode, Kleef, Dresden, Gorinchem, 's-Gravenhage, Schermer,1840-1841. (13), 460
          - Bladen uit een album, enkele met onderschrift "Cleve",1841-1843. (22), 461
          - Landschapstaferelen,1841-1881 en z.j. (16), 462
          - Zeetaferelen,1843-184 en z.j. (10), 463
          - Studentenkamer en taferelen uit het studentenleven,z.j. [ca. 1850]. (4), 464
          - Huwelijksreis, echtgenote, kinderen en huis in Nieuw-Beijerland,1851-1871 en z.j. (11), 465
          - Italië (o.a. Capri, Paestum),1871-1883 en z.j. (13), 466
          - Griekse vrouwenfiguren,1877 en z.j. (18), 467
            Vermoedelijk voorstudies voor illustraties
          - In- en exterieur van kerken en andere gebouwen,z.j. (5), 468
        - Schetsboeken met potlood- en pentekeningen en enkele aquarellen, vervaardigd door Carel Vosmaer., 1840-1887 en z.j.; 469-495; 27 delen
          De plaatsen en onderwerpen, die hij schetste, zijn in het kort achter elk nummer aangegeven
          - Eikenduinen, Kleef, Emmerik, Elten,1840., 469
          - 's-Gravenhage, Hillegom, Arnhem, Bloemendaal, tussen Rotterdam en Delft,1843., 470
          - Landschappen, Huis Beverweerd bij Driebergen, Maassluis,1845., 471
          - Plaatsen in België en Duitsland, Haarlem, het IJ, 's-Gravenhage, Dordrecht, Arnhem, portretten,1863-1872., 472
          - Wartburg, Weimar, Dresden, met aantekeningen,1865., 473
          - Parijs, Dordrecht, Aken, Arnhem, met aantekeningen,1867-1868., 474
          - Plaatsen in België, beeldende kunst in Belgische musea, Teyler,1870-1882., 475
          - Kinderen Vosmaer, zelfportret(?), portretstudies, Emausgangers, 's-Gravenhage, Halfweg, met aantekeningen,1870-1873., 476
          - Kinderen Vosmaer, 's Gravenhage, Delft, bezoek aan Eduard en Mimi Douwes Dekker in Wiesbaden,1871-1874., 477
          - Engeland, beeldende kunst uit de klassieke oudheid in musea, Scheveningen, Marie Vosmaer, Londinias, met aantekeningen,1872., 478
          - Scheveningen, Delft, Marie Vosmaer, beeldende kunst uit de klassieke oudheid en l7e eeuwse Hollandse schilderkunst, met aantekeningen,1873., 479
            Met tekeningen door Victor de Stuers
          - Mainz, Neurenberg, Eduard en Mimi Douwes Dekker, Bibliotheca Albertina in Heidelberg, Amsterdam, Delft, toneelspelers in Vorstenschool van Multatuli,1874-1875., 480
          - 's-Gravenhage, Arnhem, Leiden, ruïne van Brederode,1874., 481
          - Wenen, plaatsen in Duitsland, Scheveningen, beeldende kunst in musea, met aantekeningen,1875., 482
          - Beeldende kunst uit de klassieke oudheid,1875., 483
          - München, Breda, Parijs,1875-1880., 484
          - Arnhem, Keulen, Delft, Breda, Marie Vosmaer, vrouwenfiguren, plattegrond van Olympia (Griekenland), met aantekeningen,1875-1876., 485
          - Marie Vosmaer, plaatsen in Italië,1877-1878., 486
          - Plaatsen in Italië, beeldende kunst in musea, met aantekeningen,1878., 487
          - 's-Gravenhage, Londen, Marie Vosmaer, Johannes Verhulst, met aantekeningen,1878-1883., 488
          - Scheveningen,1881., 489
          - Plaatsen in Italië, met aantekeningen,1883., 490
          - Bezoek aan Laurens Alma Tadema in Londen, plaatsen in Duitsland, Rijksmuseum in Amsterdam, met aantekeningen,1883-1887., 491
          - Nassau, omgeving van Velp,1886-1887., 492
          - Alkmaar, Castricum, Santpoort, 's-Gravenhage, Monster, met aantekeningen,z.j.., 493
          - Scheveningen, Haarlem,z.j.., 494
          - Hollandse Schilderkunst, met aantekeningen,z.j.., 495
        - Potloodtekeningen en aquarellen, vervaardigd door Carel Vosmaer, betreffende kunstwerken uit de klassieke oudheid, enerzijds zich bevindend in diverse verzamelingen, anderzijds door hem waargenomen tijdens opgravingen in Pompei en Herculanum, door hem opgeplakt en voorzien van onderschriften, met enkele losse stukken en aantekeningen., 1872-1880 en z.j.; 496-500; 5 delen
          - 1872-1877, 496
          - 1875-1882, 497
          - 1876-1879, 498
          - 1878-1880, 499
          - z.j., 500
        - Aantekeningen van Carel Vosmaer over door hem bezochte openbare en particuliere kunstverzamelingen in binnen- en buitenland., 1857-1888; 501; 1 omslag
        - Overdrukken, tentoonstellingscatalogi, krantenartikelen en aankondigingen betreffende kunsthistorische onderwerpen, door Carel Vosmaer bewaard., 1872-1885 en z.j.; 502; 1 omslag
        - Aantekenboekje van Carel Vosmaer, voornamelijk betreffende schilderkunst in Duitse musea en de schrijvers Friedrich Schiller en Heinrich Heine, met potloodschetsen betreffende mensen en plaatsen in Westfalen, Hannover en Hamburg., 1872 en z.j.; 503; 1 deeltje
        - Aantekenboekje van Carel Vosmaer over de Hollandse schilderkunst in de 17e eeuw, met potloodschetsen., z.j.; 504
          Aan de achterzijde aantekeningen en schetsen treffende een bezoek aan Eduard en Mimi Douwes Dekker in Duitsland, z.j. (1873)
        - Ontwerpen voor de decoratie van de vestibule van het huis van mr. A.W. Jacobson, blijkens bijgevoegde aantekening van Gualtherus C.J. Vosmaer begonnen door Carel Vosmaer en voltooid door zijn zoon Gualtherus., z.j.; 505; 1 omslag
        - Pentekening, gemaakt door Victor de Stuers met onderschrift "Alma Tadema", door Carel Vosmaer bewaard., z.j.; 506; 1 stuk
        - Indeling van een werk over kunst van een onbekende, aan Carel Vosmaer toegestuurd., z.j.; 298
      - Als onderwerp van publikaties en herdenkingen
        - Jan ten Brink, Onze hedendaagsche letterkundigen. Carel Vosmaer, Amsterdam., 1885; ---; 1 deel
          Voorheen inv. nr. 507. Bevindt zich op de kaartenafdeling, nummer toegang 4.VMF inv.nr. 507
          Hierin een uitvoerige bibliografie
        - Het dompertje van den ouden Valentijn, jrg. 1885/86, nr 1, hierin anoniem artikel, getiteld 'Twee kunstrechters in den Nederlandschen Spectator' [naar aanleiding van Carel Vosmaers kritiek op o.m. de bouw van het Rijksmuseum]., 508; 1 katern
        - De Nieuwe Gids, jrg. 3, afl. 1, oktober 1887, waarin een anoniem artikel, getiteld 'Literaire Kroniek', [over de betekenis van Carel Vosmaer als dichter]., 509; 1 deel
        - Willem van Heerde [=J.E. Sachse], 'Mr. C. Vosmaer', overdruk uit Noord en Zuid, nr. 1., 1888; 510; 1 deeltje
        - Necrologieën en herdenkingsartikelen over Carel Vosmaer, verschenen in binnen- en buitenlandse tijdschriften en kranten., 1888-1938; 511; 3 pakken
        - J.E. Sachse, Mannen van beteekenis in onze dagen. Mr.C. Vosmaer, Haarlem., 1889; 512; 1 deeltje
        - Stukken betreffende de oprichting en onthulling van de drinkbron ter nagedachtenis aan Carel Vosmaer in de Scheveningse bosjes te 's-Gravenhage., 1888-1890; 513; 1 omslag
          De bron is in de Tweede Wereldoorlog verwijderd
          - Specificatie:
          - - Correspondentie van het Comité tot oprichting van de drinkbron
            In 1908 aan de familie Vosmaer geschonken en door de familie aan het familiearchief toegevoegd
          - - Album met de namen van vrienden en vereerders, die bijdroegen tot de oprichting van de drinkbron
          - - Foto van de drinkbron, in duplo; Artikelen in kranten en tijdschriften.
        - Feestnummer ter gelegenheid van het 75-jarig bestaan van het Leidsch Studentencorps, 1839-1914, Leiden., 514; 1 deel
          hierin: G.F. Pijper, 'Coryphaeën (Busken Huet, Vosmaer, Haverschmidt)'
        - Artikelen verschenen in tijdschriften en kranten naar aanleiding van de publikatie van J.P. Boyens, Mr. Carel Vosmaer, Helmond., 1931; 515; 1 omslag
        - E.F. van de Bilt en W.G.J.A. Jacob, Beknopte geschiedenis der Nederlandse letterkunde, 's-Hertogenbosch (10e druk), fragment [betreffende de betekenis van Carel Vosmaer], p. 143-160., 1952; 516; 1 omslag
        - F.L. Bastet, Reizigers naar Rome. Openbare les, gegeven ter gelegenheid van de aanvaarding van het ambt van gewoon lector in de klassieke archaeologie aan de rijksuniversiteit te Leiden, Amsterdam., 1964; 517; 1 deeltje
        - Maatstaf, jrg. 13, nr. 4., juli 1965; 518; 1 deeltje
          hierin: F.L. Bastet, 'Mr. Carel Vosmaer in Italië'
        - Maatstaf, jrg. 14, nr. 5., augustus 1966; 519; 1 deeltje
          hierin: F.L. Bastet, 'Vosmaer en zijn beide amazones'
        - Artikelen, verschenen in kranten naar aanleiding van de publikatie van F.L. Bastet, mr. Carel Vosmaer, zijn achtergronden, zijn reizen, zijn tijdgenoten, zijn invloed, Den Haag., 1967; 520; 1 omslag
        - F.L. Bastet, 'Carel Vosmaer, de vader van tachtigers', artikel in NRC-Handelsblad., 12 maart 1976; 521; 1 stuk
    - Gualtherus Carel Jacob Vosmaer, 1854-1916
      ouders: Carel Vosmaer, Abrahamina Cornelia Charlotte Georgette Clant
      trouwt jkvr. Catalina Suzanna Röell, 1883-1970
      ouders: jhr. Johannes Jacobus Röell, Wilhelmina Frederika François
      - Gualtherus Carel Jacob Vosmaer en Catalina Suzanna Röell persoonlijk
        - Staat van het spaargeld van Gualtherus C.J. Vosmaer, bijgehouden door zijn vader., 1854-1874; 522; 1 stuk
        - Schetsboeken met potlood- en pentekeningen, vervaardigd door Gualtherus C.J. Vosmaer., 1865-1916; 523-558; 36 delen
          De plaatsen en onderwerpen, die hij schetste zijn in het kort achter elk nummer aangegeven
          - Studies, vermoedelijk getekend in opdracht van de "Stedelijke Teeken-Academie van 's-Gravenhage", 1865, met bijbehorend reglement van deze Academie,1847., 523
          - 's-Gravenhage,1865-1868., 524
          - Arnhem en omgeving, Scheveningen,1868-1871., 525
          - Dinant, 's-Gravenhage, Scheveningen, met aantekeningen,1870., 526
          - 's-Gravenhage, Scheveningen, Leiden, studentenkamer en taferelen uit het studentenleven,1874-1876., 527; Met enkele losse stukken en een tekening door Victor de Stuers
          - Studentenkamer Leiden, Laren, plaatsen in Italië en Griekenland,1875-1887., 528
          - Dordrecht, Sliedrecht, Leiden, Zaltbommel, Alkmaar, Vlissingen,1875-1877., 529
          - Den Helder, Vlissingen, Terschelling, Graz, plaatsen in Italië,1876-1883., 530
          - Laren, Harlingen, Graz, Triest,1877-1878., 531
          - Parijs, Terschelling, Rome, Napels, Leidschendam,1879-1881., 532
          - Plaatsen in Italië,1882-1883., 533
          - Plaatsen in Italië, met aantekeningen betreffende verzamelingen in musea aldaar,1883., 534
          - Rome, met aantekeningen in het Italiaans en Latijn,1884., 535
          - Plaatsen in Griekenland, tevens reisdagboek,1885., 536
          - Ravello, Pompeï, met aantekeningen,1886., 537
          - Egyptische kunst, Amalfi,1886., 538
          - Plaatsen in Italië, met aantekeningen, Utrecht, Tienhovense plas,1887-1889., 539
          - Den Helder, Eindegooi, Ginneken, ornamenten, beeldhouwwerken, met aantekeningen,1890-1893., 540
          - Ornamenten, Het Gooi, Den Helder,1892., 541
          - Maastricht, München, plaatsen in Italië, beeldende kunst uit de klassieke oudheid, met aantekeningen,1894-1895., 542
          - Plaatsen in Italië en Duitsland, Den Helder en omgeving,1895-1898., 543
          - Kunst uit de klassieke oudheid, met aantekeningen, dierentuin in Londen,1898., 544
          - Jutphaas, plaatsen in Polen en Duitsland,1899-1901., 545
          - Plaatsen in Polen, portretstudies,1900-1903., 546
          - Utrecht en omgeving, Venetië, Bazel, plaatsen in Polen,1902-1903., 547
          - Plaatsen in Nederland en Italië,1904-1911., 548
          - Plaatsen in Italië, tevens aantekenboekje,1910-1913., 549
          - Plaatsen in Italië, Kagermeer,1911., 550
          - Plaatsen in Italië,1913., 551
          - Katwijk, Voorschoten, Wassenaar,1916., 552
          - Gouda en omgeving,z.j.., 553
          - Dieren, voorkomend op voorwerpen van de klassieke oudheid, met aantekeningen, plaatsen in Italië,z.j.., 554